臺灣臺北地方法院交通事件裁定　　　　 96年度交聲更字第8號
原處分機關　臺北市交通事件裁決所
異議人即　　乙　○
受處分人
上列異議人即受處分人因違反道路交通管理處罰條例案件，對於
台北市交通事件裁決所民國九十五年十一月九日所為之處分（原
處分案號：北市裁四字第裁22-A6J702142號），聲明異議，本院
裁定後，異議人提起抗告，經臺灣高等法院裁定撤銷發回 (九十
六年度交抗字第一九一號)，本院裁定如下：
    主  文
異議駁回。
    理  由
一、查臺北市交通事件裁決所於九十五年十一月九日所為之違反
    道路交通管理事件裁決書，受處分人即異議人 (下稱受處分
    人)乙○於九十五年十一月二十日收受送達，此有送達證書
    為憑（詳本院九十六年度交聲字第二０七號案卷第十四頁）
    ，而受處分人於九十五年十一月二十七日具狀聲明異議（詳
    本院九十六年度交聲字第二０七號案卷第三頁），其異議顯
    未逾二十日之法定期間，是受處分人之聲明異議並未逾期，
    合先敘明。
二、按「汽車駕駛人於行駛道路時，使用手持式行動電話進行撥
    接或通話者，處新台幣（下同）三千元罰鍰」，此道路交通
    管理處罰條例第三十一條之一第一項定有明文。
三、本件受處分人駕駛車牌號碼T4-4196號自用小貨車，於民國
    九十五年一月十九日下午二時三十三分許，行經臺北市○○
    路與昆明街口時，行駛於道路時竟使用手持式行動電話進行
    撥接，而經臺北市政府警察局萬華分局交通分隊員警甲○○
    當場攔停，填製北市警交大字第A6J702142號通知單逕行舉
    發「汽車駕駛人於行駛道路時使用手持式行動電話進行撥接
    」，並指定應到案日期（九十五年二月三日），嗣受處分人
    表示不服，而原處分機關認受處分人陳述為無理由，依違反
    道路交通管理事件統一裁罰基準及處理細則第四十四條第一
    項規定，逕行於九十五年十一月九日依道路交通管理處罰條
    例第三十一條之一第一項及違反道路交通管理事件統一裁罰
    標準表等規定，裁處受處分人罰鍰三千元，受處分人遂向原
    處分機關提出聲明異議狀，表示不服。案經原處分機關調查
    結果，因認舉發並無違誤，而移送本院處理，有卷附臺北市
    政府交通局舉發違反道路交通管理事件通知單通知聯（北市
    警交大字第A6J702142號）（詳本院九十六年度交聲字第二
    ０七號案卷第十二頁）、臺北市交通事件裁決所違反道路交
    通管理事件裁決書（處分案號：北市裁四字第裁22-A6J7021
    42號）（詳本院九十六年度交聲字第二０七號案卷第十三頁
    ）、聲明異議存證信函等件在卷足憑。
四、聲明異議意旨略以：受處分人雖有在前揭時、地，駕駛T4-4
    196號自用小貨車行經臺北市○○路與昆明街口時，接聽電
    話無誤，但實際情形係受處分人接聽電話同時，左手調整耳
    掛式藍芽耳機，致使員警誤認受處分人手持手機進行撥接云
    云（詳本院九十六年度交聲字第二０七號案卷第三、四頁）
    。
五、經查：
    (1)受處分人於聲明異議狀中一再堅稱其當時雖有在接聽電話
      ，但係使用耳掛式藍芽在接聽電話，左手放在耳邊係因在
      調整耳掛式藍芽，並未手持行動電話撥接電話云云，惟受
      處分人於九十六年五月二日到庭卻改稱：那天其並未打電
      話，其係和朋友在車內大聲談話，左手拿電話與車內乘客
      討論行動電話的牌子及款式，當天並未接聽或撥接任何電
      話云云 (見本院九十六年交聲更字第八號卷第九頁反面、
      第十頁)，就被舉發當時究竟有無接聽電話及以何種方式
      接聽電話一節，聲明異議狀及開庭所言，並不相符，難以
      憑採。
    (2)受處分人駕駛車牌號碼T4-4196號自用小貨車，於民國九
      十五年一月十九日下午二時三十三分許，行經臺北市○○
      路與昆明街口時，確實於行駛道路時右手持行動電話撥接
      電話一節，業經取締員警甲○○於本院九十六年二月二十
      六日、九十六年五月二日二度到庭明確結證稱：當時在昆
      明街跟成都路口執行勤務，看到受處分人駕駛一部籃色自
      用小貨車，沿著昆明街南往北方向行駛，當天視野很好，
      其站在受處分人所駕車輛右邊，清楚看見受處分右手持行
      動電話，沿路在講電話，車子後來是停在昆明街與峨嵋街
      口時，才被攔停，確定受處分人是使用手持式行動電話，
      不是使用藍芽，現在行動電話與藍芽很普遍，很容易區別
      ，攔停時受處分人身邊並無藍芽耳機，所以確定受處分人
      不是在調整藍芽等語，(見本院九十六年交聲字第二０七
      號案卷第二十三頁、第二十四頁，本院九十六年度交聲更
      字第八號卷第九頁、第十頁)，證人甲○○二次出庭作證
      所述情節，均屬相符，且對於受處人所駕車輛行向，其目
      賭受處分人違規之相關位置，均能證述明確，並當庭確認
      受處分人即係其舉發之人無誤，其證言之可信度高。按交
      通警察掣單舉發違反道路交通管理處罰條例所列之違規事
      實，本質上為行政處分，係公務員基於職務上之權力，依
      法就特定之具體事件所為之具公法上效果之單方面行政行
      為，基於公務員為公法上行為具有公信力之原則，該行政
      行為當可被推定為真正，其據以依法處分之事實認定亦為
      正確無誤，本此公信原則，乃立法者賦予行政機關制定違
      反道路交通事件統一裁罰基準及處理細則，以達其維護交
      通秩序、安全之行政目的，受處分人就執勤員警之舉發有
      誤之事實，未能提出足夠之相關證據以供調查，且其聲明
      異議狀所載異議理由及當庭陳述之異議理由，並不相符，
      有嚴重瑕疵，本院亦查無任何證據足資證明本件舉發內容
      ，有何捏造事實違法取締之情事，則執勤員警本其維護交
      通秩序、安全職責所為之舉發，自應受到合法、正確之推
      定。從而，當可認定受處分人係用手持式行動電話接聽電
      話無誤，原處分機關依上開道路交通管理處罰條例第三十
      一條之一第一項與違反道路交通管理事件統一裁罰基準表
      規定裁處罰鍰新臺幣三千元，核無違誤。至受處分人主張
      取締員警因取締時態度惡劣，不聽解釋，所以才拒簽一節
      ，已為證人甲○○所否認，並稱：是因為受處分人希望能
      改開處罰較輕之違規事由，惟被伊拒絕，所以受處分人才
      拒簽等語，按被取締者為何拒絕在收受通知聯者欄內簽名
      ，原因很多，但若僅憑被取締者拒絕簽名即認定員警取締
      有誤，如此一來任何要規避取締之人，只要拒絕在舉發通
      知單上簽名即可達其目的，則取締員警又要如何執法？是
      尚難以受處分人拒絕於舉發通知單上簽名，即認定員警取
      締有誤，附此敘明。
六、綜上所述，受處分人之聲明異議，顯屬無據，已如前述，原
    處分機關依違反道路交通管理處罰條例第三十一條之一第一
    項及違反道路交通管理事件統一裁罰基準表等規定，裁處受
    處分人罰鍰三千元，即無違誤，受處分人猶執前詞，指摘原
    處分不當，為無理由，應予駁回。
據上論斷，應依道路交通案件處理辦法第十九條裁定如主文。
中　　華　　民　　國　　96　　年　 　5　　月　　4　　日
　　　　　　　　　交通法庭法　官　蘇素娥
上正本證明與原本無異。
如不服本裁定，應於裁定送達後5日內向本院提出抗告狀。
                          書記官  林妙穗
中　　華　　民　　國　　96　　年　 　5　　月　　4　　日
